【裁判字號】    88,親,7
【裁判日期】    890119
【裁判案由】    否認子女
【裁判全文】
臺灣士林地方法院民事判決  八十八年度親字第七號
    原        告  甲○
    被        告  乙○○
    兼法定代理人  丙○○
右當事人間否認子女事件，本院判決如左：
    主      文
確認被告乙○○非原告自被告丙○○受胎所生之女。
訴訟費用由被告負擔。
    事      實
甲、原告方面：
  一聲明：如主文所示。
  二陳述：原告與被告丙○○本係夫妻，嗣於原告於民國（下同）八十四年間外出工
    作，無法每日返家居住，致夫妻不睦之感情雪上加霜，日益惡化，原告自八十五
    年起長期未返家與被告同居。嗣原告於婚姻關係存續中，自訴外人劉玉坤受胎，
    於八十七年一月二十五日產下一女即被告乙○○，非自被告丙○○受胎所生，為
    此依法訴請判決如聲明。
  三證據：提出戶籍謄本、親子鑑定報告各一件為證。
乙、被告方面：
  被告未於最後言詞辯論期日到場，據其之前之聲明、陳述略以：
  一聲明：同意原告之請求。
  二陳述：原告自八十五年間起即未與被告丙○○同居，自己住在外面。
     理      由
一本件原告主張其與被告丙○○係夫妻，原告於婚姻關係存續中，八十七年一月二十
  五日生有一女即被告乙○○，惟原告與被告丙○○於八十五年間起即行分居，迄今
  未曾再同居等事實，業據其提出戶籍謄本為憑，自堪信為真實。
二又原告主張其與被告丙○○於八十五年間起即行分居，迄今未曾再同居，被告乙○
  ○非自丙○○受胎所生乙節，亦據提出行政院國軍退除役官兵輔導委員會台北榮民
  總醫院親子鑑定報告書為證。經核該鑑定報告係以原告、被告乙○○及假想父親劉
  玉坤為檢驗對象，根據檢驗結果分析，不能排除劉玉坤與被告乙○○之親子關係，
  親子關係指數（ＣＰＩ值）：000000000.715，親子關係概率（ＰＰ％值）：
  99.999999%，足認乙○○與訴外人劉玉坤有親子關係，原告主張乙○○非原告與被
  告丙○○所生，亦堪採信。
三按民法第一千零六十三條第一項推定之婚生子女，如夫妻之一方能證明妻非自夫受
  胎者，得於知悉子女出生之日起，一年內提起否認之訴，同條第二項定有明文。查
  原告受胎生下被告乙○○，既係在其與被告丙○○婚姻關係存續中，則依法自應推
  定被告乙○○為原告與被告丙○○之婚生女，然原告受胎懷有被告乙○○時，並未
  與被告丙○○同居即非自被告丙○○受胎，準此，原告於知悉被告乙○○出生之日
  起一年內提起本件訴訟，於法洵屬有據，應予准許。
四據上論結，本件原告之訴為有理由，依民事訴訟法第八十五條第一項前段、第七十
  八條判決如主文。
中      華      民      國    八十九    年      一      月      十九    日
                                        臺灣士林地方法院民事第二庭
~B法      官  彭洪媛
右為正本係照原本作成。
如對本判決上訴須於判決送達後廿日內向本院提出上訴狀。
中      華      民      國    八十九    年      一      月      廿四    日
~B法院書記官  馮衍燕


司法院資訊處製作；財團法人民間司法改革基金會備份。
